臺灣高雄地方法院刑事判決　　　　　　　　　　　　九十二年度易字第二三九五號
　　公　訴　人　臺灣高雄地方法院檢察署檢察官
　　被　　　告　甲○○
右列被告因竊盜案件，茲經檢察官提起公訴（九十二年度偵字第二五四七○號），並
經本院合議庭裁定由受命法官獨任進行簡式審判程序，本院判決如左：
    主  文
甲○○連續攜帶兇器竊盜，處有期徒刑拾月。扣案之山葉廠牌鑰匙貳支，均沒收之。
    事  實
一、甲○○意圖為自己不法所有，並基於竊盜之概括犯意，攜帶自備山葉廠牌鑰匙二
    支及在高雄市○○路橋附近拾得客觀上得以危害人生命、身體可供兇器使用之Ｔ
    型六角扳手一把（無法證明是他人遺失或為離他人所持有之物），連續於附表所
    示之時間、地點，以附表所示之方法，先後竊得丙○○、戊○○、丁○○所有如
    附表所示之機車三輛。嗣於九十二年十二月十六日十六時三十分許，甲○○在其
    位於高雄市○鎮區○○街一二八之一號住處前，牽引所竊得牌照號碼ＤＷＴ—三
    九六號輕型機車時為警查獲，並循線在上址起獲被竊得如附表編號一、二所示之
    機車二輛。
二、案經屏東縣警察局內埔分局報請臺灣高雄地方法院檢察署檢察官偵查起訴。
    理  由
一、本件被告甲○○所犯係死刑、無期徒刑、最輕本刑為三年以上有期徒刑以外之罪
    ，其於準備程序中就被訴事實為有罪之陳述，經本院告知簡式審判程序之旨，並
    聽取公訴人及被告意見後，合議庭裁定由受命法官獨任進行簡式審判程序，合先
    敘明。
二、右揭事實，業據被告甲○○坦承不諱，並有查獲現場照片八幀附卷可稽，而附表
    所示之失竊機車，確係於附表所示之地點失竊之事實，亦據被害人戊○○、丁○○及證人施安順（即被害人丙○○之父）於警詢時證述甚詳，復有屏東縣警察局
    車輛尋獲電腦輸入單及車籍作業系統查詢認可資料表各三紙在卷可佐，且有山葉
    廠牌機車鑰匙二支扣案足憑，足認被告自白與事實相符，本案事證已臻明確，被
    告連續竊盜犯行洵堪認定，應予依法論科。
三、按刑法第三百二十一條第一項第三款之攜帶兇器竊盜罪，係以行為人攜帶兇器竊
    盜為其加重條件，此所謂兇器，其種類並無限制，凡客觀上足對人之生命、身體
    、安全構成威脅，具有危險性之兇器均屬之，且祇須行竊時攜帶此種具有危險性
    之兇器為已足，並不以攜帶之初有行兇之意圖為必要，最高法院著有七十九年度
    臺上字第五二五三號判例可資參照。被告甲○○以Ｔ型六角扳手行竊，而該物品
    均係金屬製品，材質堅硬，客觀上足以危害人之身體、生命之安全，依上開判例
    意旨說明，該等物品顯具有客觀危險性，自屬兇器無訛，是核被告所為，係犯刑
    法第三百二十一條第一項第三款之攜帶兇器竊盜罪。被告先後三次加重竊盜犯行
    ，時間緊接，犯罪基本構成要件相同，顯係基於概括犯意反覆為之，為連續犯，
    應依刑法第五十六條規定，論以一罪，並加重其刑。爰審酌被告甲○○正值青年
    ，卻不思以正當方法賺取財物，竟貪圖小利連續行竊，破壞他人對財產權的支配
    ，危害社會治安，惟念及被告素行良好，未曾有任何前科紀錄，有臺灣高等法院
    被告全國前案紀錄表一份附卷可攷，所犯情節尚非重大，且犯後尚能坦承犯行等
    一切情狀，量處如主文所示之刑。至扣案之山葉廠牌二支，係被告所有且供犯罪
    所用之物，業經被告供明在卷，均依刑法第三十八條第一項第二款之規定，併予
    宣告沒收。另Ｔ型六角扳手一把，未經扣案，且未能證明尚未滅失，為免日後執
    行困難，爰不併予宣告沒收。
據上論斷，應依刑事訴訟法第二百九十九條第一項前段、第二百七十三條之一，刑法
第三百二十一條第一項第三款、第五十六條、第三十八條第一項第二款，罰金罰鍰提
高標準條例第一條前段，判決如主文。
本案經檢察官乙○○到庭執行職務。
中      華      民      國      九十三      年      三      月    五    日
                                臺灣高雄地方法院刑事第十一庭
                                    法  官  高增泓
右正本證明與原本無異。
如不服本判決，應於判決送達後十日內，向本院提出上訴狀。
                                    書記官  陳威志
中    華    民    國      九十三      年      三      月      五      日
附表：
┌─┬────┬──────┬───────┬──────┬──────┐
│編│ 時  間 │  地    點  │ 犯 罪 方 法  │  竊得財物  │  查獲地點  │
│號│        │            │              │            │            │
├─┼────┼──────┼───────┼──────┼──────┤
│一│九十二年│高雄市前金區│先以扣案之山葉│丙○○所有之│高雄市前鎮區│
│  │十二月十│五福三路一二│廠牌鑰匙二支試│牌照號碼Ｋ９│瑞祥街一二八│
│  │三日十六│四號前      │行啟動未果後，│９—９３０號│之一號前    │
│  │時許    │            │再持客觀上得以│重型機車（三│            │
│  │        │            │危害人生命、身│陽廠牌，藍銀│            │
│  │        │            │體可供兇器使用│色，引擎號碼│            │
│  │        │            │之Ｔ型六角扳手│：RB073740號│            │
│  │        │            │一把，破壞機車│）          │            │
│  │        │            │鑰匙孔後，將機│            │            │
│  │        │            │車騎走        │            │            │
├─┼────┼──────┼───────┼──────┼──────┤
│二│九十二年│高雄縣鳳山市│同右          │戊○○所有之│同右        │
│  │十二月十│凱旋路二五七│              │牌照號碼ＭＫ│            │
│  │四日十七│號前        │              │Ａ—三二八號│            │
│  │時許（起│        │              │重型機車（山│            │
│  │訴書誤載│            │              │葉廠牌，黑色│            │
│  │為九十二│            │              │，引擎號碼：│            │
│  │年十二月│            │              │4DM-034928號│            │
│  │十三日十│            │              │）          │            │
│  │七時許）│            │              │            │            │
│  │        │            │              │            │            │
├─┼────┼──────┼───────┼──────┼──────┤
│三│九十二年│在高雄市大順│同右          │丁○○所有牌│同右        │
│  │十二月十│三路特力屋前│              │照號碼ＤＷＴ│            │
│  │五日十七│            │              │—三九六號輕│            │
│  │時許（起│            │              │型機車（山葉│            │
│  │訴書誤載│            │              │廠牌，黑色，│            │
│  │為九十二│            │              │引擎號碼：5F│            │
│  │年十二月│            │              │H-629112號）│            │
│  │十四日十│            │              │            │            │
│  │七時許）│            │              │            │            │
│  │        │            │              │            │            │
└─┴────┴──────┴───────┴──────┴──────┘
附錄本判決論罪之法條：
刑法第三百二十一條
犯竊盜罪而有左列情形之一者，處六月以上、五年以下有期徒刑：
  一  於夜間侵入住宅或有人居住之建築物、船艦或隱匿其內而犯之者。
  二  毀越門扇、牆垣或其他安全設備而犯之者。
  三  攜帶兇器而犯之者。
  四  結夥三人以上而犯之者。
  五  乘火災、水災或其他災害之際而犯之者。
  六  在車站或埠頭而犯之者。
前項之未遂犯罰之。
